【裁判字號】    90,易,149
【裁判日期】    900412
【裁判案由】    毒品危害防制條例
【裁判全文】
臺灣宜蘭地方法院刑事判決                            九十年度易字第一四九號
    公  訴  人  臺灣宜蘭地方法院檢察署檢察官
    被      告  甲○○
右列被告因違反毒品危害防制條例案件，經檢察官聲請簡易判決處刑（八十九年度毒
偵字第一六０九號、第一七二八號、第一七三四號），經本院羅東簡易庭認不得以簡
易判決處刑，移由本院依通常程序審理，暨移送併辦（九十年度毒偵字第四０八號、
第四一０號），本院判決如左：
    主  文
甲○○連續施用第二級毒品，累犯，處有期徒刑拾月。
扣案第二級毒品安非他命壹包（毛重壹點貳公克）及專供施用毒品之器具吸食器壹組
、玻璃管壹支，均沒收銷燬之。
    事  實
一、甲○○前於民國八十六年間，因違反麻醉藥品管制條例案件，經本院判處有期徒
    刑五月確定，於八十六年十二月二十四日縮刑期滿，八十六年十二月二十五日徒
    刑執行完畢出監。嗣甲○○復因施用毒品案件，經臺灣宜蘭地方法院檢察署檢察
    官先後二次聲請，本院裁定送觀察、勒戒後，均認無繼續施用毒品之傾向，而由
    該署檢察官分別以八十八年度偵字第五一八０號、八十九年度毒偵字第一三八三
    號為不起訴處分確定。詎其仍不知悔改，復基於施用第二級毒品安非他命（下稱
    安非他命）抵癮之概括犯意，自八十九年九月底某日起，至九十年二月七日九時
    三十分許止，連續在其位於宜蘭縣冬山鄉○○村○○路四二二號住處及宜蘭縣冬
    山河親水公園內等處，施用安非他命多次。嗣分別於八十九年九月二十八日十三
    時許、同年十月十二日十六時許、同年十月十二日二十時三十五分許、同年十月
    十三日十四時三十分許、九十年一月九日二十一時許、同年二月五日十六時許、
    同年二月七日二十三時許，於定期經警通知調驗時，及在上開住處、宜蘭縣五結
    鄉○○○路三十三號等處為警查獲，並先後扣得其所持有之毒品安非他命（毛重
    零點二公克）及專供施用毒品之器具吸食器一組、玻璃管三支、吸管一支、塑膠
    袋三只、燈泡及酒精燈各一個。
二、案經宜蘭縣警察局羅東、三星、礁溪分局報告臺灣宜蘭地方法院檢察署檢察官偵
    查起訴暨移送併辦。
    理  由
一、右揭事實，業據被告甲○○自警訊至偵審中均坦承不諱，復有安非他命一包（毛
    重零點二公克）扣案足資佐憑。又被告於查獲時經警採集尿液送鑑定，均呈安非
    他命陽性反應，此有宜蘭縣衛生局、慈濟醫學院濫用藥物檢驗中心及法務部調查
    局所出具之尿液檢驗單、檢驗總表及檢驗通知書共計八紙在卷可佐，堪認其自白
    要與事實相符，應非虛詞，足可採信。又被告前因施用毒品案件，經臺灣宜蘭地
    方法院檢察署檢察官先後二次聲請，本院裁定送觀察、勒戒後，均認無繼續施用
    毒品之傾向，而由該署檢察官分別以八十八年度偵字第五一八０號、八十九年度
    毒偵字第一三八三號為不起訴處分確定等情，有上開不起訴處分書及臺灣高等法
    院檢察署刑案紀錄簡覆表各一份附卷足憑，其三犯毒品危害防制條例第十條之犯
    行，事證明確，犯行洵堪認定。
二、核被告所為，係犯毒品危害防制條例第十條第二項及同條例第十一條第三項之罪
    。而其施用毒品前持有第二級毒品之低度行為，業已為施用安非他命之高度行為
    所吸收，均不另論罪。其先後多次施用安非他命抵癮之犯行，時間緊接，方法相
    同，觸犯構成要件相同之罪，顯均係基於同一抵癮之概括犯意為之，應依刑法第
    五十六條連續犯之規定，加重其刑。又被告基於施用安非他命之目的，而持有扣
    案吸食器、玻璃管、吸管、塑膠袋、燈泡及酒精燈等專供施用毒品之器具，因係
    與施用第二級毒品之犯行間，具有方法、目的之牽連關係，應依刑法第五十五條
    牽連犯之規定，從一重之毒品危害防制條例第十條第二項處斷。另被告涉犯毒品
    危害防制條例第十一條第三項持有專供施用毒品器具罪部分，雖未據公訴人起訴
    ，然此部分事實與前揭已起訴部分具有牽連犯之裁判上一罪關係如前述，本院自
    應併予審理。又公訴人移送併辦部分，則與起訴事實間，具有連續犯之裁判上一
    罪關係，是亦為起訴效力所及，本院應併予審判，附此敘明。末查，被告曾於八
    十六年間，因違反麻醉藥品管制條例案件，經本院判處有期徒刑五月確定，於八
    十六年十二月二十四日縮刑期滿，八十六年十二月二十五日徒刑執行完畢出監等
    情，有卷附臺灣高等法院檢察署刑案紀錄簡覆表、臺灣宜蘭地方法院檢察署刑案
    資料查註紀錄表各一份附卷可按，茲其受有期徒刑之執行完畢，五年以內再犯有
    期徒刑以上之本罪，應依刑法第四十七條累犯之規定，加重其刑，並依法遞加重
    之。審酌被告甫於執行觀察勒戒完畢後，旋即再行施用毒品，顯見依毒品危害防
    制條例修定後，令其入觀察勒戒助其戒除毒癮之新制並無成效，且其施用毒品之
    期間甚長，顯見尚有繼續施用毒品之傾向，實難見其得以己力戒除毒癮，故有對
    之處以較長刑期之隔離之必要，始得助其拔除毒癮，惟念其坦承犯行，態度良好
    等一切情狀，爰酌情量處如主文所示之刑，以資警懲。另由被告為警查獲時所採
    集之尿液，檢驗結果均呈安非他命陽性反應如前述，顯見扣案如主文所示之疑似
    安非他命之白色粉末（毛重零點二公克）及吸食器、玻璃管、吸管、塑膠袋、燈
    泡及酒精燈等物，確屬第二級毒品安非他命及專供施用毒品之器具無訛，均應依
    毒品危害防制條例第十八條第一項前段之規定，併予宣告沒收銷燬之。
三、本件起訴事實雖未提及被告另涉違反毒品危害防制條例第十條第一項之施用第一
    級毒品罪，惟被告於八十九年十月十二日十六時許經宜蘭縣警察局羅東分局定期
    通知被告到場接受尿液調驗時，所採集之被告尿液經送檢驗亦呈嗎啡陽性反應，
    此見慈濟醫學院濫用藥物檢驗中心檢驗總表自明，然被告施用第一級毒品海洛因
    之部分事實，與前揭起訴暨併辦意旨所認之施用第一級毒品犯行，並無裁判上一
    罪之關係，故非本院所得審究，是依職權將此部分移請檢察官另為適法之處理，
    特此敘明。
據上論斷，應依刑事訴訟法第四百五十二條、第二百九十九條第一項前段，毒品危害
防制條例第十條第二項、第十一條第三項、第十八條第一項前段，刑法第十一條前段
、第五十六條、第五十五條、第四十七條，判決如主文。
本案經檢察官林  慧到庭執行職務
中    華    民    國      九十      年      四      月       十二       日
                            臺灣宜蘭地方法院刑事第二庭
                                          法  官
右正本證明與原本無異。
如不服本判決，應於判決送達後十日內向本院提出上訴狀。（應附繕本）
                                          書記官
中    華    民    國      八十九    年                月                日
附錄本案論罪科刑法條全文
毒品危害防制條例第十條第二項
施用第二級毒品者，處三年以下有期徒刑。


司法院資訊處製作；財團法人民間司法改革基金會備份。
